【裁判字號】    98,訴,1134
【裁判日期】    991217
【裁判案由】    偽造文書等
【裁判全文】
臺灣板橋地方法院刑事判決              98年度訴字第1134號
公  訴  人  臺灣板橋地方法院檢察署檢察官
被      告  黃俊皓
上列被告因偽造文書等案件，經檢察官提起公訴（97年度偵緝字
第2373號），本院判決如下：
    主  文
黃俊皓連續犯行使偽造私文書罪，處有期徒刑陸月，如易科罰金
，以銀元參佰元即新臺幣玖佰元折算壹日，減為有期徒刑參月，
如易科罰金，以銀元參佰元即新臺幣玖佰元折算壹日；偽造「林
秀雲」之印章壹枚、如附表一編號1 至5 所示偽造「林秀雲」之
署押玖枚、編號6 至9 所示偽造「林秀雲」之印文肆枚、如附表
二所示偽造「林照銘」之署押拾柒枚均沒收。
    事  實
一、黃俊皓於民國95年2 月下旬某日，因受林秀雲、林照銘之委
    託代為辦理汽車貸款事宜而取得林秀雲、林照銘所有之國民
    身分證及健保卡影本，黃俊皓竟基於行使偽造私文書、意圖
    為自己不法所有之概括犯意，先於95年2 月下旬至95年3 月
    17日間之某日，在不詳地點，利用不知情之某成年刻印人員
    偽刻「林秀雲」之印章1 枚後，未經林秀雲、林照銘之同意
    或授權，分別於附表一、二所示之時間，持上開證件影本及
    上開偽造之印章，在附表一、二所示之地點，表示林秀雲、
    林照銘授權其代為辦理行動電話門號之意思，而在附表一、
    二所示申請書之申請者簽名欄或同意書之立同意書人欄位內
    ，偽造「林秀雲」之署名、印文及偽造「林照銘」之署名，
    而偽造上開申請書、同意書，並持以向附表一、二所示之通
    訊行、特約服務中心行使，使該通訊行、特約服務中心人員
    誤信黃俊皓取得授權為林秀雲、林照銘申辦行動電話門號，
    因而陷於錯誤同意為林秀雲、林照銘向如附表所示之和信電
    訊股份有限公司（下稱和信電訊公司）、遠傳電信股份有限
    公司（下稱遠傳電信公司）、台灣大哥大股份有限公司（下
    稱台灣大哥大公司）、威寶電信股份有限公司（下稱威寶電
    信公司）申辦如附表所示之行動電話門號，並交付如附表所
    示之行動電話門號SIM 卡各1 枚予黃俊皓（犯罪時間、地點
    、偽造之文書、詐得財物、偽造署押、印文均詳如附表一、
    二所示），足以生損害於林秀雲、林照銘及和信電訊公司、
    遠傳電信公司、台灣大哥大公司、威寶電信公司對於行動電
    話申請管理之正確性。嗣因林秀雲、林照銘接獲如附表一、
    二所示之行動電話門號通話費催繳帳單而查覺有異，始循線
    查悉上情。
二、案經林秀雲、林照銘訴請台灣板橋地方法院檢察署檢察官偵
    查起訴。
    理  由
壹、證據能力方面
    按被告以外之人於審判外之陳述，雖不符合同法第159 條之
    1 至第159 條之4 之規定，但經當事人於審判程序同意作為
    證據，法院審酌該言詞陳述或書面陳述作成時之情況，認為
    適當者，亦得為證據。當事人、代理人或辯護人於法院調查
    證據時，知有第159 條第1 項不得為證據之情形，而未於言
    詞辯論終結前聲明異議者，視為有前項之同意，刑事訴訟法
    第159 條第1 項及第159 條之5 分別定有明文。查本判決下
    列所引用之各該被告以外之人於審判外之陳述，雖屬傳聞證
    據，惟檢察官、被告於本院準備程序及審判期日中均表示無
    意見而不予爭執，且迄至言詞辯論終結前亦未再聲明異議，
    本院審酌上開證據資料製作時之情況，尚無違法不當之瑕疵
    ，亦認為以之作為證據應屬適當，依刑事訴訟法第159 條之
    5 規定，認前揭證據資料均有證據能力，合先敘明。
貳、實體方面
一、訊據被告黃俊皓固坦承有於附表一、二所示之時、地，向附
    表一、二所示之通訊行及特約服務中心申請如附表一、二所
    示行動電話門號之事實，惟矢口否認有何行使偽造私文書、
    詐欺取財等犯行，辯稱：當時伊拿告訴人林秀雲、林照銘的
    身分證、健保卡正本去申請辦理附表一、二所示之行動電話
    門號都有經過林秀雲、林照銘之同意與授權，各該門號申請
    書上的帳單地址都是填載林秀雲、林照銘的住家地址及聯絡
    電話，如果伊要盜辦，就不會寫真實的地址及電話，再者，
    電信公司在申辦電話後也會打電話跟林秀雲、林照銘照會，
    若上開行動電話門號係遭伊盜辦，林秀雲、林照銘在收到第
    1 期帳單後，應該會馬上與電信公司聯絡，不會讓上開門號
    仍然可以繼續使用，林秀雲、林照銘所述均與常情不符，伊
    並沒有行使偽造私文書、詐欺取財云云。
二、經查：
  (一)被告未經告訴人林秀雲、林照銘之同意或授權，並偽刻林秀
    雲之印章1 枚，分別於附表一、二所示之時間，持林秀雲、
    林照銘所有之身分證、健保卡影本及上開偽造之印章，在附
    表一、二所示之時地，表示林秀雲、林照銘授權其代辦行動
    電話門號之意思，而在附表一、二所示申請書之申請者簽名
    欄或同意書之立同意書人欄位內，偽造「林秀雲」之署名、
    印文及偽造「林照銘」之署名，而偽造上開申請書、同意書
    ，並持以向附表一、二所示之通訊行、特約服務中心行使，
    使各該通訊行、特約服務中心人員誤信被告取得林秀雲、林
    照銘授權而代為申辦行動電話門號，因而交付附表一、二所
    示之行動電話門號SIM 卡各1 枚予被告等情，業據證人即告
    訴人林秀雲、林照銘於本院審理時證述明確，且互核大致相
    符，並有如附表一、二所示之申請書及同意書、法務部調查
    局98年2 月27日調科貳字第09800069600 號、調科貳字第09
    800069720 號鑑定書各1 份在卷可稽，足見證人林秀雲、林
    照銘所證均信而有徵，應堪信為真實。
  (二)被告雖以前揭情詞置辯，惟查，被告於96年7 月4 日、96年
    11月29日偵查中供稱：伊沒有幫人代辦過手機，林照銘、林
    秀雲的手機是伊介紹綽號「阿華」之友人幫他們辦的，伊只
    是把林秀雲、林照銘的證件交給「阿華」，後來「阿華」跑
    了，伊在道義上有幫「阿華」代繳月租費云云（見96年度他
    字第4000號卷第27、28、98頁），於97年9 月9 日、97年10
    月2 日偵查中改口供稱：伊拿林秀雲、林照銘的證件代辦手
    機門號都有經過他們同意，上開電話第1 個月都是伊在使用
    ，所以伊有給林秀雲、林照銘新台幣（下同）7 萬多元的電
    話費云云（見97年度偵緝字第2373號卷第14至16頁），於本
    院98年5 月19日準備程序時則供稱：附表一、二所示之門號
    都是伊去辦的，但是都有經過林秀雲、林照銘的授權，上開
    門號其中有2 個門號伊拿去借給朋友使用，伊忘記借給誰了
    ，伊確定有繳通話費，一共繳了6 萬元云云（見本院卷第27
    頁），核其上開供述前後不一，已見情虛。再觀之卷附附表
    一編號1 、2 、3 、5 及附表二編號1 、2 、4 、5 、6 、
    7 、9 、10所示之申請書所載格式內容，除設有申請人欄位
    外，俱另設有代理人欄位，然該等申請書之代理人欄位均為
    空白，僅於申請人欄位載明林秀雲、林照銘之名義，此有如
    附表一編號1 、2 、3 、5 及附表二編號1 、2 、4 、5 、
    6 、7 、9 、10所示之申請書在卷可憑，足見該等行動電話
    門號申請時，係由自稱為申請人即林秀雲、林照銘之本人為
    之，又倘如被告所述係經告訴人林秀雲、林照銘同意而辦理
    上開門號，何以被告於代辦上開門號時卻未以代理人身分於
    申請書上之代理人欄位簽名，顯有違常情，無法信實。又被
    告辯稱其係取得告訴人林秀雲、林照銘之授權而辦理如附表
    一、二所示之門號云云，未能提出任何證據以實其說，被告
    空言否認犯行，自無可採。
  (三)被告雖辯稱：若附表一、二所示之行動電話門號係伊所盜辦
    ，告訴人2 人於95年3 、4 月間收到第1 期通話費帳單後，
    理應向電信公司聯絡並辦理停話，何以告訴人2 人均未處理
    ，卻遲至96年5 月28日始提出告訴，已與常理有違云云。惟
    觀諸證人林秀雲於本院審理時具結證稱：因為伊不懂，所以
    沒有在一開始收到帳單時就對被告提出告訴，伊有聯絡被告
    要被告負責處理，但是被告不理伊等語（見本院卷第83、84
    頁），證人林照銘於本院審理時具結證稱：95年3 、4 月收
    到帳單時，伊有聯絡被告，被告說他會處理，後來被告都沒
    有處理等語（見本院卷第85、86頁），是證人林秀雲、林照
    銘上開證述於情於理並無不合，自不得僅因證人林秀雲、林
    照銘於事發1 年後始提出告訴，遽認其2 人所述有何不可信
    之處。
  (四)又被告另辯稱：伊是拿林秀雲、林照銘的身分證、健保卡正
    本去辦理附表一、二所示之門號，起訴書所載伊是拿林秀雲
    、林照銘的身分證、健保卡影本辦理上開門號，顯與事實不
    符云云。經本院依職權函詢遠傳電信公司回覆結果略以：「
    ‧‧‧經確認申請本公司行動電話門號，需出示身分證及第
    二證件正本供承辦人員核對，始能辦理」、和信電訊公司回
    覆結果略以：「‧‧‧經確認申請本公司行動電話門號，需
    出示身分證及第二證件正本供承辦人員核對，方能辦理」、
    威寶電信公司回覆結果略以：「‧‧‧用戶申辦電信服務需
    出示證件正本方可受理」、台灣大哥大公司回覆結果略以：
    「本公司申辦行動電話門號需檢核有效雙證文件正本始可受
    理‧‧‧」等語，此有遠傳電信股份有限公司98年6 月8 日
    遠傳（企營）字第09810507427 號函、和信電訊股份有限公
    司98年6 月8 日和信（企營）字第09820501957 號函、威寶
    電信股份有限公司98年6 月3 日威（業）字第090603-01 號
    函、台灣大哥大股份有限公司98年6 月8 日法大字09806637
    9 號函在卷可參（見本院卷第38至41頁），惟觀諸卷附附表
    一編號1 、2 、3 、4 及附表二編號2 、5 、6 、7 、8 、
    10所示之申請書，均僅有檢附林秀雲、林照銘之身分證資料
    ，由此可知，各該通訊行或電信公司之特約服務中心人員是
    否均能遵守上開規定，尚非無疑，是上開遠傳電信公司、和
    信電訊公司、威寶電信公司、台灣大哥大公司所出具之函文
    ，實不足遽為有利被告之認定。
  (五)至證人即被告之前妻鄭雅芳於96年12月4 日偵查中具結證稱
    ：伊有幫林秀雲辦了2 個威寶電信的門號，林秀雲的身分證
    、健保卡是被告拿給伊的，伊有打電話跟林秀雲說伊有拿她
    的身分證、健保卡，辦門號時伊和威寶電信的服務人員都有
    跟林秀雲核對過資料，因為伊是幫林秀雲代辦，需要出具委
    託書，伊也有跟林秀雲確認委託書是否是她寫的云云（見96
    年度他字第4000號卷第101 、102 頁），於97年11月7 日偵
    查中具結證稱：伊在95年3 月17日有幫林秀雲辦理2 個威寶
    電信的門號，當時辦理門號時沒有填寫授權書，但伊記得好
    像需要委託書，威寶電信的服務人員說伊不是本人，所以伊
    有打電話跟林秀雲確認云云（見97年度偵緝字第2373號卷第
    63、64），經核證人鄭雅芳就告訴人林秀雲是否曾出具委託
    書乙節，說詞反覆，前後不一，其證詞是否可採，殊值商榷
    ，是證人鄭雅芳上開證言尚無從為被告有利之認定。另證人
    即被告之友人卓盈君於本院審理時具結證稱：伊有陪被告去
    辦理林秀雲、林照銘的手機門號，當時伊看到被告是拿林秀
    雲、林照銘的身分證、健保卡正本去辦的，伊不記得辦了哪
    幾家門號，伊只陪被告去過1 次，伊不知道被告為何會拿林
    秀雲、林照銘的證件去辦門號等語（見本院卷第86、87），
    證人卓盈君上開證述內容，僅能證明被告確實有為告訴人林
    秀雲、林照銘辦理門號，尚無法證明被告辦理上開門號是否
    有取得告訴人林秀雲、林照銘之同意或授權，是證人卓盈君
    上開證言亦不足為有利被告之認定。
  (六)綜上所述，被告所辯各節顯係臨訟卸責之詞，均不足採信。
    本案事證已臻明確，被告上開犯行，洵堪認定，應予依法論
    科。
三、新舊法比較
    查被告行為後，94年2 月2 日修正公布之刑法部分修正條文
    ，業於95年7 月1 日施行。按行為後法律有變更者，適用行
    為時之法律，但行為後之法律有利於行為人者，適用最有利
    於行為人之法律，修正後刑法第2 條第1 項定有明文。此條
    規定係規範行為後法律變更所生新舊法律比較適用之準據法
    ，本身尚無新舊法比較之問題，於新法施行後，應一律適用
    新法第2 條第1 項之規定，為「從舊從輕」之比較。而本次
    法律變更，比較時應就罪刑有關之共犯、未遂犯、想像競合
    犯、牽連犯、連續犯、結合犯，以及累犯加重、自首減輕暨
    其他法定加減原因（如身分加減）與加減例等一切情形，綜
    其全部罪刑之結果而為比較（最高法院95年5 月23日95年度
    第8 次刑庭會議決議參照）。經查：
  (一)關於罰金刑，刑法分則編各罪所定罰金刑之貨幣單位原為銀
    元，修正前刑法第33條第5 款規定：「罰金：1 元（銀元）
    以上。」，而依罰金罰鍰提高標準條例規定，就72年6 月26
    日前修正之刑法部分條文罰金數額提高2 至10倍，其後修正
    者則不提高倍數，並依現行法規所定貨幣單位折算新臺幣條
    例規定，以銀元1 元折算新臺幣3 元。修正後刑法第33條第
    5 款規定：「罰金：新臺幣1,000 元以上，以百元計算之。
    」，刑法第33條第5 款所定罰金貨幣單位經修正為新臺幣後
    ，刑法分則各罪所定罰金刑之貨幣單位亦應配合修正為新臺
    幣，為使刑法分則編各罪所定罰金之最高數額與刑法修正前
    趨於一致，乃增訂刑法施行法第1 條之1 ：「中華民國94年
    1 月7 日刑法修正施行後，刑法分則編所定罰金之貨幣單位
    為新臺幣。94年1 月7 日刑法修正時，刑法分則編未修正之
    條文定有罰金者，自94年1 月7 日刑法修正施行後，就其所
    定數額提高為30倍。但72年6 月26日至94年1 月7 日新增或
    修正之條文，就其所定數額提高為3 倍。」。從而，刑法分
    則編各罪所定罰金刑之最高數額，於上開規定修正後並無不
    同，惟修正後刑法第33條第5 款所定罰金刑最低數額，較之
    修正前提高，自以修正前刑法第33條第5 款之規定較有利於
    被告。
  (二)按刑法第55條牽連犯、第56條連續犯之規定，皆於94年1 月
    7 日修正刪除，並於95年7 月1 日施行，則被告上開犯行因
    行為後新法業已刪除牽連犯、連續犯之規定，此刪除雖非犯
    罪構成要件之變更，但顯已影響行為人刑罰之法律效果，自
    屬法律有變更，而修正後之刑法，既無牽連犯或連續犯得論
    以裁判上一罪之情形，所犯之數罪，應按其具體情形而可能
    論以數罪併罰，是比較新舊法結果，仍應適用較有利於被告
    之行為時法律，即應依修正前刑法第55條或第56條分別論以
    牽連犯、連續犯。
  (三)修正後刑法第41條第1 項前段關於得易科罰金之折算標準，
    由「得以1 元以上3 元以下折算1 日」（按：此規定配合修
    正前罰金罰鍰提高標準條例第2 條【現已刪除】規定，就其
    原定數額提高為100 倍折算1 日，則最高應以銀元300 元折
    算1 日，經折算為新臺幣後，應以新臺幣900 元折算為1 日
    ），提高為「以新臺幣1,000 元、2,000 元或3,000 元折算
    1 日」，並刪除「因身體、教育、職業、家庭之關係或其他
    正當事由，執行顯有困難」之條件。是以修正前關於易科罰
    金之折算標準金額較低，自係較為有利於被告。
  (四)綜合刑法修正前、後規定整體比較之結果，應以修正前之刑
    法規定較有利於被告，揆諸前揭說明，本件自應依刑法第2
    條第1 項前段之規定，一體適用被告行為時即修正前刑法之
    規定。
四、論罪科刑部分
    按行動電話門號SIM 卡係行動電話用戶識別卡（證），電信
    公司於出租行動電話門號予消費者使用時，即同時附帶提供
    晶片卡給消費者作為門號使用之介面，故電信公司接受消費
    者申辦門號並將該門號開通上線時，該晶片卡之所有權已移
    轉於消費者，為有體物，係具財產上價值。是核被告所為，
    係犯刑法第216 條、第210 條之行使偽造私文書罪、第339
    條第1 項之詐欺取財罪。被告利用不知情之某成年刻印人員
    偽造「林秀雲」印章遂行上開偽造文書部分犯行，為間接正
    犯。被告偽刻印章、偽造署押之行為，為偽造私文書之部分
    行為；其偽造私文書後復持以行使，其偽造之低度行為應為
    行使之高度行為所吸收，均不另論罪。被告前後多次偽造私
    文書、詐欺取財等犯行，均係時間緊接，手法相同，所犯為
    犯罪構成要件相同之罪名，顯均係基於概括之犯意反覆為之
    ，為連續犯，應依修正前刑法第56條規定，分別從一重論以
    行使偽造私文書、詐欺取財一罪。被告所犯上開連續行使偽
    造私文書罪、連續詐欺取財罪間，有方法、目的之牽連關係
    ，應依修正前刑法第55條後段之規定，從一重之連續行使偽
    造私文書罪處斷。再公訴人雖未於犯罪事實欄敘及被告偽造
    「林秀雲」之印章並於如附表一編號6 至9 所示之申請書偽
    造「林秀雲」之印文之事實，惟此部分與上開已起訴之犯罪
    事實間，為為實質上一罪及裁判上一罪關係，均為起訴效力
    所及，本院自應一併審理。爰審酌被告未經被害人林秀雲、
    林照銘之同意或授權，即擅自持被害人2 人之證件，偽造「
    林秀雲」、「林照銘」之署押、印文於附表一、二所示之申
    請書及同意書上，而冒名申辦上開行動電話門號使用，致生
    損害於林秀雲、林照雲及附表所示之電信業者，行為誠屬可
    議，兼衡被告之素行、犯罪之動機、目的、手段、所得利益
    、犯後否認犯行未見悔意等一切情狀，量處如主文所示之刑
    。又被告所為上開犯行之犯罪時間均在96年4 月24日以前，
    且係於中華民國96年罪犯減刑條例施行後即97年8 月27日經
    臺灣板橋地方法院檢察署發佈通緝，於97年9 月9 日緝獲，
    此有臺灣板橋地方法院檢察署97年8 月27日板檢慎收緝字第
    5983號通緝書、被告97年9 月9 日訊問筆錄各1 份在卷可參
    ，合於中華民國96年罪犯減刑條例第2 條第1 項第3 款之減
    刑條件，應依法減其宣告刑二分之一如主文所示，並依修正
    前刑法第41條第1 項前段之規定，諭知易科罰金之折算標準
    。
五、被告偽造「林秀雲」之印章1 枚及於附表一編號1 至5 所示
    之申請書上申請者簽名欄、同意書上立同意書人簽名欄內偽
    造「林秀雲」之署押共9 枚；於附表一編號6 至9 所示之申
    請書、同意書上申請人簽章欄偽造「林秀雲」之印文共4 枚
    ；於附表二編號1 至10所示之申請書上申請者簽名欄、同意
    書上立同意書人簽名欄內偽造「林照銘」之署押共17枚，不
    問屬於犯人與否，均應依刑法第219 條規定併予宣告沒收。
    。至附表一、二所示之私文書，業經被告行使交付遠傳電信
    公司、和信電訊公司、臺灣大哥大公司、威寶電信公司申辦
    行動電話門號，並經受理在案，已非被告所有之物，故不予
    宣告沒收。
據上論斷，應依刑事訴訟法第299 條第1 項前段，刑法第2 條第
1 項前段、第216 條、第210 條、第339 條第1 項、第219 條，
95年7 月1 日修正前刑法第55條、第56條、第41條第1 項前段，
刑法施行法第1 條之1 ，廢止前罰金罰鍰提高標準條例第2 條，
現行法規所定貨幣單位折算新臺幣條例第2 條，中華民國九十六
年罪犯減刑條例第2 條第1 項第3 款、第7 條，判決如主文。
本案經檢察官張慶林到庭執行職務。
中    華    民    國    99    年    12    月    17    日
                  刑事第十一庭  審判長法  官  李君豪
                                      法  官  何燕蓉
                                      法  官  錢衍蓁
上列正本證明與原本無異。
如不服本判決，應於判決送達後10日內敘明上訴理由，向本院提
出上訴狀 (應附繕本) ，上訴於臺灣高等法院。其未敘述上訴理
由者，應於上訴期間屆滿後20日內向本院補提理由書「切勿逕送
上級法院」。
                                      書記官  劉靜慧
中    華    民    國    99    年    12    月    27    日
附錄本案論罪科刑法條全文：
刑法第216條
行使第 210 條至第 215 條之文書者，依偽造、變造文書或登載
不實事項或使登載不實事項之規定處斷。
刑法第210條
偽造、變造私文書，足以生損害於公眾或他人者，處 5 年以下有
期徒刑。
刑法第339條
意圖為自己或第三人不法之所有，以詐術使人將本人或第三人之
物交付者，處5年以下有期徒刑、拘役或科或併科1千元以下罰金
。
以前項方法得財產上不法之利益或使第三人得之者，亦同。
前二項之未遂犯罰之。
附表一：（被害人林秀雲部分）
┌─┬─────┬────────┬──────┬──────┬─────────┬─────┐
│編│犯罪時間  │偽造之文書      │欄位        │偽造之署押／│詐得財物          │備註      │
│號├─────┤                │            │印文        │                  │          │
│  │犯罪地點  │                │            │            │                  │          │
├─┼─────┼────────┼──────┼──────┼─────────┼─────┤
│1.│95年2月26 │和信電訊行動電話│申請者簽名欄│偽造「林秀雲│門號0000000000號  │96年度他字│
│  │日至同年3 │服務申請書（門號│            │」之署押1枚 │SIM 卡1 枚        │第5584號偵│
│  │月17日間之│：0000000000）  │            │            │                  │查卷第5頁 │
│  │某日      │                ├──────┼──────┤                  │          │
│  ├─────┤                │申請者簽名欄│偽造「林秀雲│                  │          │
│  │和信電訊洪│                │／公司負責人│」之署押1枚 │                  │          │
│  │聲通訊行  │                │暨公司印鑑欄│            │                  │          │
│  │          │                │            │            │                  │          │
├─┼─────┼────────┼──────┼──────┼─────────┼─────┤
│2.│95年2月28 │遠傳電信行動電話│申請者簽名欄│偽造「林秀雲│門號0000000000 號 │96年度他字│
│  │日        │服務申請書（門號│            │」之署押1枚 │SIM 卡1 枚        │第5584號偵│
│  ├─────┤：0000000000）  ├──────┼──────┤                  │查卷第6頁 │
│  │遠傳電信虹│                │申請者簽名欄│偽造「林秀雲│                  │          │
│  │英通訊行  │                │／公司負責人│」之署押1枚 │                  │          │
│  │          │                │暨公司印鑑欄│            │                  │          │
├─┼─────┼────────┼──────┼──────┼─────────┼─────┤
│3.│95年2月28 │遠傳電信行動電話│申請者簽名欄│偽造「林秀雲│門號0000000000 號 │96年度他字│
│  │日        │服務申請書（門號│            │」之署押1枚 │SIM 卡1 枚        │第5584號偵│
│  ├─────┤：0000000000）  ├──────┼──────┤                  │查卷第7頁 │
│  │遠傳電信虹│                │申請者簽名欄│偽造「林秀雲│                  │          │
│  │英通訊行  │                │／公司負責人│」之署押1枚 │                  │          │
│  │          │                │暨公司印鑑欄│            │                  │          │
├─┼─────┼────────┼──────┼──────┼─────────┼─────┤
│4.│95年2月28 │台灣大哥大行動電│申請人簽章欄│偽造「林秀雲│門號0000000000 號 │96年度他字│
│  │日        │話服務申請書（門│            │」之署押1枚 │SIM 卡1 枚        │第5584號偵│
│  ├─────┤號：0000000000）│            │            │                  │查卷第13頁│
│  │台灣大哥大│                │            │            │                  │          │
│  │股份有限公│                │            │            │                  │          │
│  │司桃園大有│                │            │            │                  │          │
│  │特約服務中│                │            │            │                  │          │
│  │心        │                │            │            │                  │          │
├─┼─────┼────────┼──────┼──────┤                  ├─────┤
│5.│95年2月28 │新申裝（號碼可攜│立同意書人簽│偽造「林秀雲│                  │96年度他字│
│  │日        │）同意書（門號：│章欄        │」之署押1枚 │                  │第5584號偵│
│  ├─────┤0000000000）    ├──────┼──────┤                  │查卷第12頁│
│  │虹英通訊行│                │立同意書人（│偽造「林秀雲│                  │          │
│  │          │                │姓名／公司名│」之署押1枚 │                  │          │
│  │          │                │稱）欄      │            │                  │          │
├─┼─────┼────────┼──────┼──────┼─────────┼─────┤
│6.│95年3月17 │威寶電信行動電話│個人戶：請申│偽造「林秀雲│門號0000000000 號 │96年度訴緝│
│  │日        │服務申請書（門號│請人親自簽名│」之印文1枚 │SIM 卡1 枚        │字第2373號│
│  ├─────┤：0000000000）  │欄          │            │                  │偵查卷第  │
│  │威寶電信台│                │            │            │                  │107頁     │
│  │北西寧直營│                │            │            │                  │          │
│  │服務中心  │                │            │            │                  │          │
├─┼─────┼────────┼──────┼──────┤                  ├─────┤
│7.│95年3月17 │威寶電信股份有限│姓名／公司名│偽造「林秀雲│                  │96年度訴緝│
│  │日        │公司威寶電信聯名│稱簽章欄    │」之印文1枚 │                  │字第2373號│
│  ├─────┤卡專案同意書（門│            │            │                  │偵查卷第  │
│  │威寶電信台│號：0000000000）│            │            │                  │108頁     │
│  │北西寧直營│                │            │            │                  │          │
│  │服務中心  │                │            │            │                  │          │
│  │          │                │            │            │                  │          │
├─┼─────┼────────┼──────┼──────┼─────────┼─────┤
│8.│95年3月17 │威寶電信行動電話│個人戶：請申│偽造「林秀雲│門號0000000000 號 │96年度訴緝│
│  │日        │服務申請書（門號│請人親自簽名│」之印文1枚 │SIM 卡1 枚        │字第2373號│
│  ├─────┤：0000000000）  │欄          │            │                  │偵查卷第  │
│  │威寶電信台│                │            │            │                  │108頁反面 │
│  │北西寧直營│                │            │            │                  │          │
│  │服務中心  │                │            │            │                  │          │
│  │          │                │            │            │                  │          │
├─┼─────┼────────┼──────┼──────┤                  ├─────┤
│9.│95年3月17 │威寶電信股份有限│姓名／公司名│偽造「林秀雲│                  │96年度訴緝│
│  │日        │公司威寶電信聯名│稱簽章欄    │」之印文1枚 │                  │字第2373號│
│  ├─────┤卡專案同意書（門│            │            │                  │偵查卷第  │
│  │威寶電信台│號：0000000000）│            │            │                  │109頁反面 │
│  │北西寧直營│                │            │            │                  │          │
│  │服務中心  │                │            │            │                  │          │
├─┴─────┴────────┴──────┴──────┴─────────┴─────┤
│     合計：偽造「林秀雲」之署押共9枚、印文共4枚                                             │
└──────────────────────────────────────────────┘
附表二：（被害人林照銘部分）
┌─┬─────┬────────┬──────┬──────┬─────────┬─────┐
│編│ 申請日期 │文件名稱        │欄位        │偽造之署押  │詐得財物          │備註      │
│號│          │                │            │            │                  │          │
├─┼─────┼────────┼──────┼──────┼─────────┼─────┤
│1.│95年2月26 │威寶電信行動電話│個人戶：請申│偽造「林照銘│門號00000000000 號│96年度他字│
│  │日        │服務申請書（門號│請人親自簽名│」之署押2枚 │SIM 卡1 枚        │第4000號偵│
│  ├─────┤：0000000000）  │欄          │            │                  │查卷第55、│
│  │威寶電信三│                │            │            │                  │56頁      │
│  │重自強特約│                │            │            │                  │          │
│  │服務中心  │                │            │            │                  │          │
│  │          │                │            │            │                  │          │
├─┼─────┼────────┼──────┼──────┤                  ├─────┤
│2.│95年2月26 │威寶電信股份有限│姓名／公司名│偽造「林照銘│                  │96年度他字│
│  │日        │公司旺年專案同意│稱簽章欄    │」之署押1枚 │                  │第4000號偵│
│  ├─────┤書（門號：098623│            │            │                  │查卷第56頁│
│  │威寶電信三│5289）          │            │            │                  │反面      │
│  │重自強特約│                │            │            │                  │          │
│  │服務中心  │                │            │            │                  │          │
├─┼─────┼────────┼──────┼──────┼─────────┼─────┤
│3.│95年2月26 │威寶電信行動電話│個人戶：請申│偽造「林照銘│門號00000000000號 │96年度他字│
│  │日        │服務申請書（門號│請人親自簽名│」之署押1枚 │SIM 卡1 枚        │第4000號偵│
│  ├─────┤：0000000000）  │欄          │            │                  │查卷第57頁│
│  │威寶電信三│                │            │            │                  │          │
│  │重自強特約│                │            │            │                  │          │
│  │服務中心  │                │            │            │                  │          │
│  │          │                │            │            │                  │          │
├─┼─────┼────────┼──────┼──────┤                  ├─────┤
│4.│95年2月26 │威寶電信股份有限│姓名／公司名│偽造「林照銘│                  │96年度他字│
│  │日        │公司旺年專案同意│稱簽章欄    │」之署押1枚 │                  │第4000號偵│
│  ├─────┤書（門號：098623│            │            │                  │查卷第57頁│
│  │威寶電信三│6289）          │            │            │                  │反面      │
│  │重自強特約│                │            │            │                  │          │
│  │服務中心  │                │            │            │                  │          │
├─┼─────┼────────┼──────┼──────┼─────────┼─────┤
│5.│95年2月28 │遠傳電信行動電話│申請者簽名欄│偽造「林照銘│門號0000000000 號 │96年度他字│
│  │日        │服務申請書（門號│            │」之署押1枚 │SIM 卡1 枚        │第4000號偵│
│  ├─────┤：0000000000）  ├──────┼──────┤                  │查卷第8頁 │
│  │遠傳電信虹│                │申請者簽名欄│偽造「林照銘│                  │          │
│  │英通訊行  │                │／公司負責人│」之署押1枚 │                  │          │
│  │          │                │            │            │                  │          │
├─┼─────┼────────┼──────┼──────┼─────────┼─────┤
│6.│95年2月28 │遠傳電信行動電話│申請者簽名欄│偽造「林照銘│門號0000000000 號 │96年度他字│
│  │日        │服務申請書（門號│            │」之署押1枚 │SIM 卡1 枚        │第4000號偵│
│  ├─────┤：0000000000）  ├──────┼──────┤                  │查卷第9頁 │
│  │遠傳電信虹│                │申請者簽名欄│偽造「林照銘│                  │          │
│  │英通訊行  │                │／公司負責人│」之署押1枚 │                  │          │
│  │          │                │暨公司印鑑欄│            │                  │          │
├─┼─────┼────────┼──────┼──────┼─────────┼─────┤
│7.│95年2月28 │和信電訊行動電話│申請者簽名欄│偽造「林照銘│門號0000000000 號 │96年度他字│
│  │日        │服務申請書（門號│            │」之署押1枚 │SIM 卡1 枚S       │第4000號偵│
│  ├─────┤：0000000000）  ├──────┼──────┤                  │查卷第10頁│
│  │和信電訊昱│                │申請者簽名欄│偽造「林照銘│                  │          │
│  │昇通訊行  │                │／公司負責人│」之署押1枚 │                  │          │
│  │          │                │            │            │                  │          │
├─┼─────┼────────┼──────┼──────┼─────────┼─────┤
│8.│95年2月28 │台灣大哥大行動電│申請人簽章欄│偽造「林照銘│門號0000000000 號 │96年度他字│
│  │日        │話服務申請書（門│            │」之署押2枚 │SIM 卡1 枚        │第4000號偵│
│  ├─────┤號：0000000000）│            │            │                  │查卷第12頁│
│  │台灣大哥大│                │            │            │                  │          │
│  │股份有限公│                │            │            │                  │          │
│  │司桃園大有│                │            │            │                  │          │
│  │特約服務中│                │            │            │                  │          │
│  │心        │                │            │            │                  │          │
├─┼─────┼────────┼──────┼──────┤                  ├─────┤
│9.│95年2月28 │新申裝（號碼可攜│立同意書人簽│偽造「林照銘│                  │96年度他字│
│  │日        │）同意書（門號：│章欄        │」之署押1枚 │                  │第4000號偵│
│  ├─────┤0000000000）    ├──────┼──────┤                  │查卷第13頁│
│  │虹英通訊行│                │立同意書人（│偽造「林照銘│                  │          │
│  │          │                │姓名／公司名│」之署押1枚 │                  │          │
│  │          │                │稱）欄      │            │                  │          │
├─┼─────┼────────┼──────┼──────┼─────────┼─────┤
│10│95年3月1日│和信電訊行動電話│申請者簽名欄│偽造「林照銘│門號0000000000 號 │96年度他字│
│  │          │服務申請書（門號│            │」之署押1枚 │SIM 卡1 枚        │第4000號偵│
│  ├─────┤：0000000000）  ├──────┼──────┤                  │查卷第11頁│
│  │和信電訊昱│                │申請者簽名欄│偽造「林照銘│                  │          │
│  │昇通訊行  │                │／公司負責人│」之署押1枚 │                  │          │
│  │          │                │暨公司印鑑欄│            │                  │          │
├─┴─────┴────────┴──────┴──────┴─────────┴─────┤
│     合計：偽造「林照銘」之署押共17枚                                                       │
└──────────────────────────────────────────────┘

司法院資訊處製作；財團法人民間司法改革基金會備份。
